臺灣屏東地方法院交通事件裁定　　　　 96年度交聲字第132號
原處分機關　交通部公路總局高雄區監理所屏東監理站
異　議　人
即受處分人　甲○○
上列受處分人因違反道路交通管理處罰條例案件，對於交通部公
路總局高雄區監理所屏東監理站民國96年5 月25日所為之屏監違
字第裁82-P00000000號處分（原處分：花警交字第P00000000 號
），聲明異議，本院裁定如下：
    主  文
異議駁回。
    理  由
一、原處分意旨略以：受處分人即異議人甲○○於民國96年4 月
    3 日16時40分許，騎乘車牌號碼為CP2-155 號機車，在行經
    設有燈號管制之花蓮縣花蓮市○○路與明智街之交岔路口時
    ，於紅燈號誌亮起之情況下違規闖越紅燈，為花蓮縣政府警
    察局花蓮分局警員開單舉發，由原處分機關依道路交通管理
    處罰條例第53條第1 項規定，裁處異議人罰鍰新臺幣（下同
    ）1,800元，並記違規點數3 點等語。
二、聲明異議意旨略以：受處分人即異議人甲○○否認有前開闖
    越紅燈之行為，辯稱當時駕車經過該路口，並未闖越紅燈，
    僅執勤員警親眼目睹不足為憑，乃提起本件異議云云。
三、汽車駕駛人，行經有燈光號誌管制之交岔路口闖紅燈者，處
    新臺幣（下同）1,800 元以上5,400 元以下罰鍰，道路交通
    管理處罰條例第53條第1 項定有明文。並應依同條例第63條
    第1 項第3 款之規定記違規點數3 點。
四、經查，本件受處分人即異議人甲○○於96年4 月3 日16時40
    分許，騎乘車牌號碼為CP2-155 號機車，在行經設有燈號管
    制之花蓮縣花蓮市○○路與明智街之交岔路口時，於紅燈號
    誌亮起之情況下違規闖越紅燈，為花蓮縣政府警察局花蓮分
    局警員開單舉發之事實，有花蓮縣政府警察局花警交字第P0
    0000000 號舉發違反道路交通管理事件通知單在卷可稽，而
    證人即當時執行交通勤務之盧天賜警員並到庭結證稱：「當
    天是在中山路與明智街口執行定點稽查的職務，當時中山路
    已經轉為紅燈，但是看到壹台機車沿中山路由東往西直行，
    我攔下該摩托車，告知已經闖紅燈，請他提出駕照及行照，
    異議人當時就否認有闖紅燈，我依據我所見的事實開立罰單
    。．．．異議人闖紅燈之後，才騎到我面前，我攔下異議人
    ，異議人是由東往西，我是在異議人往西的方向，我是看到
    異議人闖紅燈才攔下。．．．異議人的車輛到路口的停止線
    時，燈號已經轉為紅燈。」等語明確（詳本院卷96年7月18
    日訊問筆錄）。參以證人當庭所繪製之違規現場圖所示，該
    肇事交叉路口並無轉彎路況，員警攔停異議人即受處分人之
    位置距離設置燈光號誌之交叉路口僅50公尺並無甚遠，且證
    人即當時執行交通勤務之警員盧天賜亦到庭結證稱：攔下當
    時中山路的車流量還好不會很多等等，足證該執勤員警應無
    不能清楚眼見異議人即受處分人有無闖越紅燈之客觀情狀。
    再者，證人與異議人間不僅未有任何怨隙，又係毫不相識之
    人，衡情證人應無設詞攀誣，或虛構違規事實以陷害異議人
    之理。況警員執行公務，依法作成行政處分時，本身即受有
    行政責任之監督，且其到庭具結作證，更係以刑事責任擔保
    其證言之真實性，故證人盧天賜前開證述內容，經核尚無不
    可採信之處。因之，異議人於前揭時、地，行駛前開自小客
    車，於行經設有燈光號誌管制之交岔路口，闖越紅燈之事實
    ，應可認定。
五、從而，原處分機關援引道路交通管理處罰條例第53條第1 項
    及第63條第1 項第3 款等規定，據以裁處異議人罰鍰1,800
    元，並記違規點數3 點，核無違誤。異議為無理由，應予駁
    回
據上論斷，應依道路交通案件處理辦法第19條，裁定如主文。
中　　華　　民　　國　　96　　年　　11　　月　　7 　　日
                  交通法庭      法  官  羅培毓
以上正本證明與原本無異。
如不服本裁定應於收受送達後五日內向本院提出抗告書狀敘述抗
告之理由抗告於台灣高等法院高雄分院。
中　　華　　民　　國　　96　　年　　11　　月　　7 　　日
                                書記官  張儷薾
